臺灣板橋地方法院刑事判決　　　　　　　　　　　九十二年度訴緝字第二五號
　　公　訴　人　臺灣板橋地方法院檢察署檢察官
　　被　　　告　甲○○
右列被告因違反毒品危害防制條例案件，經檢察官提起公訴（九十一年度毒偵字第四
○四八號），本院受命法官行準備程序中，被告為有罪陳述，由本院合議庭裁定由受
命法官獨任進行簡式審判程序，本院判決如左：
    主  文
甲○○施用第一級毒品，累犯，處有期徒刑壹年。扣案之第二級毒品安非他命壹包（
毛重零點公克、淨重零點壹公克）沒收銷燬。
    事  實
一、甲○○前於民國八十七年間因偽造文書案件，經本院以八十七年度訴字第一七○
    ○號判決判處有期徒刑六月確定，甫於八十九年十月三日執行完畢。復因施用第
    一、二級毒品案件，經本院以八十七年度毒聲字第一一五七號裁定令入戒治處所
    施以強制戒治一年，自八十七年八月四日起送臺灣臺北戒治所執行強制戒治，於
    屆滿三月後成效經評定為合格，無繼續戒治之必要，再經本院以八十七年度毒聲
    字第三六八八號裁定停止戒治，所餘戒治期間，付保護管束，並於保護管束期間
    ，違反保護管束應遵守事項情節重大，復經本院以八十八年度毒聲字第三七三四
    號裁定撤銷停止戒治，令入戒治處所施以強制戒治，並於八十九年六月七日強制
    戒治期滿，由臺灣板橋地方法院檢察署檢察官於八十九年七月二十六日以八十九
    年度戒毒偵字第四七九號案為不起訴處分確定。詎其明知海洛因、安非他命經毒
    品危害防制條例分別列為第一級毒品、第二級毒品，不得施用、持有，竟基於施
    用第一級毒品海洛因、第二級毒品安非他命之犯意，於九十一年十一月十二日內
    某時，在臺北縣板橋市友人住家，將第一級毒品海洛因及第二級毒品安非他命一
    同置於吸食器內以火燒烤吸食煙霧，藉此方式施用第一級毒品海洛因、第二級毒
    品安非他命一次，為警於九十一年十一月十三日十九時許，在臺北縣板橋市○○
    路九十一巷巷口號查獲，並扣得第二級毒品安非他命一包（毛重：零點三公克、
    淨重：零點一公克）。並經該署檢察官聲請本院於九十一年十二月二十四日以九
    十一年度毒聲字第四一九七號裁定令入戒治處所施以強制戒治一年。
二、案經臺北市政府警察局大安分局移送臺灣板橋地方法院檢察署檢察官偵查起訴。
    理  由
一、右揭事實，業據被告甲○○於本院審理時坦承不諱，被告為警查獲時所採集之尿
    液送驗結果，確呈毒品鴉片類及安非他命類陽性反應，此有臺北市立療養院煙毒
    尿液檢驗報告一紙在卷可稽。而扣案之透明晶體一包，經臺北市政府警察局大安
    分局依聯勤二○四廠製造之煙毒品檢驗Ａ包試劑初步檢驗結果，呈安非他命反應
    ，有臺北市政府警察局大安分局查獲涉嫌毒品危害防制條例毒品初步鑑驗報告單
    附卷為憑。又依本院歷來審判經驗得知，海洛因及安非他命之吸食方式，依施用
    者之使用習慣而有所不同，並無一定模式可循，據以往囑託鑑定機關所為之鑑定
    結果得知，確有於毒品證物及吸食工具等之檢驗中發現以前開二者毒品摻雜吸食
    之案例，故確有施用者將二者同置於吸食器內施用之可能。而被告於本院調查時
    所稱同時將海洛因與安非他命共同置放於吸食器內再以火燒烤而吸食該氣體等言
    ，應非無可能。復查，被告前因施用第一、二級毒品案件，經本院以八十七年度
    毒聲字第一一五七號裁定令入戒治處所施以強制戒治一年，自八十七年八月四日
    起送臺灣臺北戒治所執行強制戒治，於屆滿三月後成效經評定為合格，無繼續戒
    治之必要，再經本院以八十七年度毒聲字第三六八八號裁定停止戒治，所餘戒治
    期間，付保護管束，並於保護管束期間，違反保護管束應遵守事項情節重大，復
    經本院以八十八年度毒聲字第三七三四號裁定撤銷停止戒治，令入戒治處所施以
    強制戒治，並於八十九年六月七日強制戒治期滿，由臺灣板橋地方法院檢察署檢
    察官於八十九年七月二十六日以八十九年度戒毒偵字第四七九號案為不起訴之處
    分確定，此有臺灣板橋地方法院檢察署檢察官刑案資料查註紀錄表、臺灣高等法
    院被告全國前案紀錄表、不起訴處分書各一紙在卷足資參考。次者，被告並因本
    件施用毒品犯行，經本院以九十一年度毒聲字第四一九七號裁定令入戒治處所施
    以強制戒治一年，有本院上開裁定書在卷可按。其五年內二犯施用毒品之罪行，
    堪予認定，應依法論科。
二、查海洛因及安非他命分別為毒品危害防制條例第二條第二項第一、二款明定之第
    一、二級毒品，不得持有、施用；本件被告甲○○經觀察勒戒後認為有繼續施用
    毒品傾向，經令入戒治處所施以強制戒治，於屆滿三月後成效經評定為合格，無
    繼續戒治之必要，再經裁定停止戒治，所餘戒治期間，付保護管束，並於保護管
    束期間，違反保護管束應遵守事項情節重大，復經裁定撤銷停止戒治，令入戒治
    處所施以強制戒治，嗣後戒治期滿，而獲不起訴處分確定，五年內再犯如事實欄
    所載之施用第一級毒品海洛因及第二級毒品安非他命行為，核其所為，係犯毒品
    危害防制條例第十條第一項之施用第一級毒品罪及同條第二項之施用第二級毒品
    罪。又其係以一施用行為，觸犯前開施用第一級毒品及施用第二級毒品二罪名，
    為想像競合犯，應依刑法第五十五條規定，從一重之施用第一級毒品罪處斷，起
    訴書認被告所犯上開二罪間，犯意各別，行為互殊，應分論併罰，然經蒞庭檢察
    官當庭更正為想像競合犯，依法有據，自無不可；至其施用前、後持有第一級毒
    品海洛因及第二級毒品安非他命之低度行為，應分別為施用之高度行為所吸收，
    均不另論罪。被告於八十七年間因偽造文書案件，經本院以八十七年度訴字第一
    七○○號判決判處有期徒刑六月確定，於八十九年十月三日執行完畢，有臺灣高
    等法院被告全國前案紀錄表一份在卷可參，其於受有期徒刑之執行完畢後，五年
    以內再犯本案有期徒刑以上之罪，為累犯，應依刑法第四十七條規定加重其刑。
    爰審酌被告前經觀察、勒戒、強制戒治，仍未戒斷其施用毒品之惡習，並參酌其
    犯罪動機、目的、手段、所生戕害其身心情形及犯罪後態度等一切情狀，量處如
    主文所示之刑，以示懲儆。
三、被告為警查獲時所扣案之透明晶體一包（毛重：零點三公克，淨重：零點一公克
    ），經臺北市政府警察局大安分局依聯勤二○四廠製造之煙毒品檢驗包Ａ包試劑
    初步檢驗結果，呈安非他命反應，有臺北市政府警察局大安分局查獲涉嫌毒品危
    害防制條例初步鑑驗報告單在卷足稽，業如前述。是該等透明結晶體確係本案查
    獲之第二級毒品安非他命，爰依毒品危害防制條例第十八條第一項前段規定宣告
    沒收銷燬之。
四、末按除被告所犯為死刑、無期徒刑、最輕本刑為三年以上有期徒刑之罪或高等法
    院管轄第一審案件者外，於前條第一項程序進行中，被告先就被訴事實為有罪之
    陳述時，審判長得告知被告簡式審判程序之旨，並聽取當事人、代理人、辯護人
    及輔佐人之意見後，裁定進行簡式審判程序，刑事訴訟法第二百七十三條之一定
    有明文。查本件被告涉犯之毒品危害防制條例第十條第一項、第二項之罪，法定
    本刑分別為六月以上五年以下有期徒刑、三年以下有期徒刑之罪，非最輕本刑為
    三年以上有期徒刑之罪，且被告就被訴事實為有罪之陳述，經告知被告簡式審判
    程序之旨，被告及公訴人對於本件改依簡式審判程序審理亦均表示無意見，是本
    院即依前揭刑事訴訟法規定，裁定本件進行簡式審判程序，附此敘明。
據上論斷，應依刑事訴訟法第二百七十三條之一、第二百九十九條第一項前段，毒品
危害防制條例第十條第一項、第二項、第十八條第一項前段，刑法第十一條前段、第
五十五條、第四十七條，判決如主文。
中      華      民國      九十三      年      一      月    八    日
                              臺灣板橋地方法院刑事第十四庭
                                  法  官 絲鈺雲
右正本證明與原本無異
如不服本判決應於送達後十日內向本院提出上訴狀
                                  書記官 許清秋
中      華      民      國      九十三      年      一      月    十三  日
附錄本案論罪科刑法條全文
毒品危害防制條例第十條
施用第一級毒品者，處六月以上五年以下有期徒刑。
施用第二級毒品者，處三年以下有期徒刑。
